【裁判字號】    88,自,1232
【裁判日期】    890113
【裁判案由】    傷害
【裁判全文】
臺灣臺中地方法院刑事判決                        八十八年度自字第一二三二號
    自  訴  人  甲○○
    被      告  乙○○
右被告因傷害案件，經自訴人提起自訴，本院判決如左：
    主      文
乙○○傷害人之身體，處有期徒刑參月，如易科罰金以參佰元折算壹日。
    事      實
一、乙○○於民國八十八年六月六日下午七時二十分許，駕駛車號ＷＮ─０五七九號
    自用小客車，途經台中縣大里市○○路○段四八八號前，與甲○○所駕駛之車號
    ＰＧ─０八九三號自用小客車發生車禍，甲○○因不滿乙○○自後追撞其車，即
    下車與之理論，雙方發生口角，致乙○○心中不滿，基於普通傷害之犯意，與甲
    ○○互毆，致甲○○右下巴、左頸部擦撞傷，右手背裂傷，右手腕瘀傷。
二、案經自訴人甲○○向本院提起自訴。
    理      由
一、訊據被告乙○○矢口否認右揭犯行，辯稱：其絕無歐打自訴人甲○○，自訴人手
    上之傷係在被告之車內歐打被告時自行弄傷的，又右下巴及左頸部之傷則因自己
    之故遭車子所擦傷，與被告無涉云云；惟查：右揭犯罪事實業據自訴人指述綦詳
    ，核與證人即案發時在場目睹之自訴人妻子李英柳到庭證述相符，並有診斷證明
    書一紙附卷可稽，另審酌自訴人所提出之診斷證明書所載，其係於八十八年六月
    六日晚上十一時十一分許，至財團法人仁愛綜合醫院診治，洽在本件事故發生後
    不久，二者時間上具有緊密之關係；且自訴人受有下巴、頸部、右手腕、右手背
    多處瘀、擦撞傷，依其傷勢觀查，亦顯係遭人毆打所致，衡情上開之傷尚與被告
    所辯係自訴人歐打伊時為車子所擦傷者有間；又被告於警訊時亦承認，在自訴人
    毆打伊時，曾以左手欲推開對方云云，證諸自訴人身上之傷，足見被告與自訴人
    確有發生互毆之行為，顯見被告空言狡辯，純係事後卸責之詞，委不足採。因而
    本件事證明確，被告犯行堪以認定，應予依法論科。
二、核被告所為，係犯刑法第二百七十七條第一項傷害罪。爰審酌被告身為警務人員
    ，非但不知身為表率，竟僅因車子輕微擦撞之小事即起勃谿，進而動手打人，視
    法紀於無物，又犯後毫無悔意，空言狡辯，企圖卸責，於社會之危害非微，及犯
    罪手段、自訴人所受傷害等一切情狀，量處如主文所示之刑，並諭知易科罰金之
    折算標準。
三、據上論斷，應依刑事訴訟法第三百四十三條、第二百九十九條第一項前段，刑法
    第二百七十七條第一項、第四十一條，罰金罰鍰提高標準條例第一條前段、第二
    條，判決如主文。
中      華      民      國    八十九    年    一      月      十三    日
        臺灣臺中地方法院刑事第五庭
                                          法  官   許  金  樹
右正本證明與原本無異。
如不服本判決，應於判決送達後十日內向本院提出上訴狀，上訴於臺灣高等法院臺中
分院( 須附繕本 )。
                                          書記官
中    華    民    國      八十九      年       一      月     十四    日
刑法第二百七十七條
傷害人之身體或健康者，處三年以下有期徒刑、拘役或一千元以下罰金。


司法院資訊處製作；財團法人民間司法改革基金會備份。
